臺灣橋頭地方法院刑事判決　　　　　110年度交簡上字第117號
上　訴　人　臺灣橋頭地方檢察署檢察官
被　　　告　曾聰總


上列上訴人因被告過失傷害案件，不服本院簡易庭民國110 年8
月6 日110 年度交簡字第889 號第一審簡易判決（聲請簡易判決
處刑書案號：110 年度偵字第3567號），提起上訴，本院管轄之
第二審合議庭判決如下：
    主  文
上訴駁回。
    犯罪事實
一、曾聰總考領有普通小型車駕駛執照，於民國109 年7 月2 日
    17時25分許，駕駛0221-GN 號自用小客車，沿高雄市燕巢區
    安東街由北往南方向行駛，行經該路段與安正路、安東街28
    3 號旁無名道路交岔之路口（下稱本案路口）時，本應注意
    行經無號誌之交岔路口時，應減速慢行，作隨時停車之準備
    ，而依當時天候晴、日間有自然光線、柏油路面乾燥無缺陷
    、無障礙物且視距良好，並無不能注意之情事，竟疏未注意
    及此而貿然進入本案路口，適有林怡君騎乘MFF-5670號機車
    ，沿安東街283 號旁無名道路由東往西方向直行至該處，亦
    疏未注意行至無號誌之交岔路口，支線道車應暫停讓幹線道
    車先行，且應減速慢行，作隨時停車之準備，以及遇「停」
    字之標字時，車輛必須停車再開，貿然進入本案路口，兩車
    因而發生碰撞，林怡君人車倒地致受有尾骨挫傷、雙手擦挫
    傷、右足擦挫傷、右大腿拉傷之傷害。經警據報到場，曾聰
    總於車禍發生後留在現場，於有偵查犯罪職權之機關或公務
    員尚不知何人犯罪前，即向前往處理之警員坦承肇事嗣並接
    受裁判。
二、案經林怡君訴由高雄市政府警察局岡山分局報告臺灣橋頭地
    方檢察署檢察官偵查後聲請依簡易判決處刑。
    理  由
壹、程序部分
    按被告以外之人於審判外之言詞或書面陳述，除法律有規定
    者外，不得作為證據；被告以外之人於審判外之陳述，雖不
    符前4 條之規定，而經當事人於審判程序同意作為證據，法
    院審酌該言詞陳述或書面陳述作成時之情況，認為適當者，
    亦得為證據，刑事訴訟法第159 條第1 項、第159 條之5 第
    1 項分別定有明文。本件所引用之被告曾聰總以外之人於審
    判外之陳述，檢察官、被告於本院審判程序時均同意有證據
    能力（交簡上卷第62頁），本院審酌前開證據作成或取得時
    之狀況，並無違法或不當情事，復經本院於審判期日依法進
    行調查、辯論，應均具證據能力，合先敘明。
貳、實體部分
一、認定事實所憑之證據及理由
（一）前揭犯罪事實，業據被告於本院審理時坦承不諱（交簡上
      卷第63頁），核與證人即告訴人林怡君於警詢中證述、偵
      查中之證述相符（警卷第3 頁至第4 頁反面，偵卷第21至
      22頁），並有道路交通事故談話紀錄表、國軍高雄總醫院
      岡山分院附設民眾診療服務處診斷證明書、高雄市政府警
      察局道路交通事故調查報告表（一）、（二）-1、道路交
      通事故現場圖、高雄市政府警察局道路交通事故初步分析
      研判表、行車紀錄器畫面截圖、現場照片、車輛詳細資料
      報表、公路監理電子閘門查詢資料等件在卷可稽（警卷第
      5 至6 、11至12、13、17至19、25至28、29、33至35、37
      至45、51、53、57、59頁），足認被告之任意性自白與事
      實相符，堪以採信。
（二）按行車速度，依速限標誌或標線之規定，無速限標誌或標
      線者，如行經無號誌之交岔路口，應減速慢行，作隨時停
      車之準備，道路交通安全規則第93條第1 項第2 款定有明
      文。被告領有合格之駕駛執照，自應知悉上開規定並注意
      遵守，且依當時天候、光線、路況、視距均無不能注意情
      事，被告竟疏未注意，於行經本案路口時，竟未遵守前揭
      規定，貿然通過本案路口，肇致本案車禍事故發生，其駕
      駛行為顯有過失；又告訴人受有前揭傷勢，確係導因於本
      件車禍事故，是以被告之過失行為，與告訴人之受傷結果
      間，具有相當因果關係至明。至告訴人亦有未遵守行至無
      號誌之交岔路口，支線道車應暫停讓幹線道車先行，且應
      減速慢行，作隨時停車之準備，以及遇「停」字之標字，
      必須停車再開之規定等過失，惟刑事責任之認定，並不因
      告訴人是否與有過失，即得以免除被告之過失責任，至多
      僅係量刑時之參酌事由，附此敘明。
（三）綜上所述，本案事證已臻明確，被告上開犯行，已堪認定
      。
二、論罪
    核被告所為，係犯刑法第284 條前段之過失傷害罪。又被告
    於本件車禍發生後，於前來處理之警員尚不知何人犯罪前，
    主動坦承其為肇事者，此有被告之高雄市政府警察局道路交
    通事故肇事人自首情形紀錄表（警卷第21頁）在卷可參，堪
    認符合自首之要件，爰依刑法第62條前段規定，減輕其刑。
三、檢察官上訴意旨略以：被告雖坦承犯行，但迄未賠償告訴人
    分文，又未達成和解，若被告真有誡心悔過，至少應在能力
    範圍內先給付告訴人若干賠償金額，至於雙方爭執之差額，
    待日後再循民事訴訟程序解決，原審僅對被告諭知處拘役20
    日，似嫌輕縱等語。
四、上訴駁回理由
（一）按量刑輕重，係事實審法院得依職權自由裁量之事項，茍
      已斟酌刑法第57條各款所列情狀而未逾越法定刑度，則不
      得遽指為違法；在同一犯罪事實與情節，如別無其他加重
      或減輕之原因，原審法院量定之刑，亦無過重或失輕之不
      當情形，則上訴審法院對原審法院之職權行使，原則上應
      予尊重（最高法院72年台上字第6696號判決、85年度台上
      字第2446號判決意旨參照）。
（二）經查，原審認被告犯行事證明確，應適用刑法第284 條前
      段予以論科，且敘明被告符合刑法第62條自首要件，並於
      理由欄中敘明：審酌被告於駕車過程中未能善盡駕駛之注
      意義務，導致告訴人受傷之結果，所為應予非難；復考量
      被告過失之程度、情節、告訴人所受傷勢及迄今尚未達成
      和解以填補損害，兼衡被告坦承犯行、國中畢業之智識程
      度、自述勉持之生活狀況等一切情狀，判處被告拘役20日
      ，如易科罰金，以1 千元折算1 日。則原審所認定之事實
      並無違誤，復已就被告之過失程度、家庭生活經濟狀況、
      智識程度、犯後態度、告訴人所受損害等刑法第57條各款
      所定量刑應審酌之事項，皆妥為斟酌，所處之刑復未逾越
      法定刑度範圍，在別無自首以外其他減刑事由之情況下，
      亦無輕重失衡而違反罪刑相當性之情形，核其量刑，並無
      失當，則檢察官上訴理由主張原審量刑過輕乙節，即無理
      由。
（三）是檢察官以前詞請求撤銷原判決改判，為無理由，應予駁
      回。
據上論斷，應依刑事訴訟法第455 條之1 第1 項、第3 項、第36
8 條，判決如主文。
本案經檢察官陳麗琇聲請簡易判決處刑，檢察官靳隆坤提起上訴
，檢察官陳登燦到庭執行職務。
中    華    民    國   111    年    1     月    12    日
                  刑事第一庭    審判長法  官  楊智守
　
                                      法  官  陳狄建
　
                                      法  官  林  筠
以上正本證明與原本無異。
不得上訴。
中    華    民    國   111    年    1     月    12    日
                                      書記官  葉玉芬
附錄論罪科刑法條：
刑法第284條
因過失傷害人者，處1 年以下有期徒刑、拘役或10萬元以下罰金
；致重傷者，處3 年以下有期徒刑、拘役或30萬元以下罰金。